# 持股比例不变的情况下丧失控制权

提问人：91lmn 时间：2020-04-23 21:04:23
请教陈版，A公司持有B公司 70%股权，因为A被新股东收购，新股东修改了B公司章程，导致A丧失了控制权。
这种情况下，A公司持有B公司的长期股权投资需要在丧失控制权日按公允价值重新计量，差异进入资本公积，作为股东的一个Contruibution。A公司只有B公司一个子公司，之后就不用编制合并报表了。
1 、查到您之前的如下回复：
需要注意的是：处置后的剩余股权，即使在个别报表层面和合并报表层面都分别采用权益法核算，或者都分别采用成本法核算，其成本基础也是不同的：个别报表层面的成本基础是原先最初的取得成本按比例延续下来的；合并报表层面的成本基础就是处置日该等剩余股权的公允价值。所以在编制合并报表时还是需要进行调整的。
那IFRS下，以后A公司的报表，应该是按哪个基础来呢？我理解应该按公允价值来？
2 、公允价值基础
新股东收购A的目的是为了收购B，A只是壳公司。这个收购被认定为资产收购，因为B的主要资产就是投资性房地产。那么公允价值重新计量的时候，我想有 2 种方法：
1 、把B的投资性房地产按公允价值计量（其实就是收购价格），B账面其他都是金融资产/负债，公允价值等于账面价值，算一下B的净资产的公允价值。
2 、直接拿新股东买购买A股权的价格作为公允价值，因为A是壳公司，账面的资产全是对B的投资/应收，没有负债，所以其实买A的价格，就是A账面持有的B的投资的公允价值？
这 2 种方法计算下来结果应该是差不多的，但不知道哪种解释更合理？谢谢！

回答人：chenyiwei
1 、IFRS下有“经济主体报表”的概念（economic enytity financial statements）。如果认为合并报表是经济主体报表，且该经济主体在丧失控制权之后仍然延续存在，则可以采用类似于合并报表层面的处理，以丧失控制权之日的公允价值作为持续计算的成本基础，而不是作为separate financial statement处理。
2 、理论上这两个结果应当是相同的，第一种解释更能体现其经济实质。

提问人：91lmn 时间：2020-05-05 14:37:00
陈版，关于问题 2 ，公允价值基础，理论上两个结果应该相同。
但第一种解释，需要考虑25%的递延所得税，会导致B的净资产的公允价值降低，比第二种解释低。
这种情况是合理的吗？谢谢您

回答人：chenyiwei
投资性房地产不构成业务，因此即使是第一种解释也无需考虑确认递延所得税影响。